【裁判字號】    98,聲,64
【裁判日期】    980731
【裁判案由】    聲請法官迴避
【裁判全文】
臺灣高等法院臺中分院民事裁定  98年度聲字第64號
聲  請  人    甲○○
上列聲請人因與吳瑞芳間損害賠償事件，聲請法官迴避，本院裁
定如下：
    主  文
聲請駁回。
聲請訴訟費用由聲請人負擔。
    理  由
一、按聲請人以吳瑞芳有：(1)於民國（下同）97年1月20日下午5
    時許，在台中縣潭子鄉○○路○段153號之矽品精密股份有限
    公司（下稱矽品公司）中山廠之C棟餐廳附設全家便利商店
    與伊發生口角，竟以變態、媽的、BITCH、瘋女人語公然辱
    罵伊；(2)於上開時地並對伊有誹謗、恐嚇、傷害、殺人未遂
    、妨害自由、脅迫強制、以暴力公然侮辱等行為，(3)另並曾
    於其他時地對伊有攻擊、毀損、跟監之行為，而起訴請求吳
    瑞芳賠償伊非財產上損害200萬元本息。經原審法院審理後
    ，斟酌兩造之主張及攻擊防禦方法之結果，認聲請人上開主
    張(1)部分堪信為真實、(2)及(3)部分則屬無據，判決吳瑞芳應
    賠償聲請人3萬元本息，並駁回聲請人其餘之訴（臺灣臺中
    地方法院97年度訴字第2448號）。聲請人不服，提起上訴，
    經本院以98年度上易字第125號繫屬審理，被上訴人吳瑞芳
    （下稱被上訴人）亦提起附帶上訴後，聲請人聲請本件法官
    迴避，合先敘明。
二、本件聲請意旨略以：(一)本件準備程序筆錄記載扭曲聲請人陳
    述原意而為虛偽記載，有藉以利於被上訴人吳瑞芳之虞，包
    括：1.就98年4月30日上午之準備程序：(1)筆錄錯誤載為「
    並請求准供擔保後宣告免為假執行」，事實陳述為：要假執
    行、要宣告假執行。(2)筆錄錯誤載為「最後一份譯文才是正
    確的」，事實陳述為全部譯文內容相同一致，最後一份有分
    成八段，區分被上訴人不同罪嫌行為進一步解釋述明事實。
    (3)筆錄錯誤載為「98年1月30日的譯文也是對的」，事實陳
    述為：98年2月10日及98年1月30日及全部譯文完全相同內容
    雷同，除分析補充都大同小異。(4)筆錄錯誤載為「還有將模
    擬口氣寫出來」，事實陳述為有於括弧內敘明被上訴人口氣
    粗暴，音調高分貝咆哮，比中指、抖眉頭等肢體暴力解讀等
    。(5)筆錄錯誤記載為「被上訴人即附帶上訴人訴訟代理人：
    該錄音帶檢察官已經勘驗了兩次」，事實為檢察官尚未當庭
    勘驗，被上訴人恐嚇、毀謗、污辱聲請人之言詞有60至70句
    ，竟只起訴輕罪嫌，湮滅證據，恐有瀆職。(6)筆錄錯誤記載
    為「法官：你當時為何帶錄音機在身上？」，事實為聲請人
    遭矽品公司多數人集體陷害惡整，最後受不了而主動離職，
    聲請人係因遭迫害，只好一整天12 小時帶錄音機以求自保
    。(7)筆錄錯誤記載為「有很多同事勸我要撤回告訴，所以就
    帶了錄音機在身上」，事實陳述為敘明上開(6)之事實內容。
    (8)筆錄最末頁錯誤記載為「臺灣高等法院臺中分院民事第二
    庭」，事實為該準備程序係於「第32法庭」為之。2.就98年
    4月30日下午之準備程序：(1)筆錄錯誤記載為「法官諭知：
    當庭播放兩造97年1月20日談話之錄音帶」，避重就輕，事
    實為被上訴人當日對聲請人口出辱罵、恐嚇、暴力殺害、攻
    擊用語之言詞60至70句。(2)筆錄錯誤記載為「我是帶著4支
    錄音筆上班」、「因為錄音筆只能錄500分鐘」、「所以我
    隨身都帶著4支錄音筆」等，事實陳述為我有4支錄音筆，有
    危險期間才開機，正常都帶著1支錄音筆，一天12小時共720
    分鐘，當天係因有危機意識而開機。(3)筆錄錯誤記載為「精
    神科就醫」、「所以又去看精神科」，事實陳述為聲請人因
    受被上訴人傷害，精神痛苦，始至身心科藥物治療。(4)筆錄
    錯誤記載為「法官：你後來又去看身心科是否因為吳瑞芳要
    推你下階梯及罵人才去就醫？」，事實為聲請人受被上訴人
    如此嚴重之辱罵，何人能忍受而不精神痛苦需藥物治療減輕
    傷害，被上訴人恐嚇稱要推聲請人掉落樓梯，何人不畏怖而
    精神痛苦。(5)筆錄錯誤記載為「那時候我每天都想到吳瑞芳
    罵人的事」，事實陳述為聲請人害怕再次遭遇不測，每天都
    時常陷入不安處境，人格法益遭損害。(6)筆錄第1頁錯誤記
    載為「第32法庭」、最末頁錯誤記載為「臺灣高等法院臺中
    分院民事第二庭」，事實為該準備程序係於「第26法庭」為
    之。(二)又於上開準備程序，承審法官竟未訊問被上訴人犯罪
    侵害事實，反而訊問聲請人，把被害人當被告來質疑，有本
    末倒置之虞；且於上開2.準備程序勘驗錄音帶時，書記官一
    再倒帶來回之操作，使勘驗內容無法符合實際錄音帶內容，
    包庇湮滅錄音帶內之事實；又勘驗時，刻意不另勘驗與錄音
    帶內容相同之CD，以避開對質被上訴人。本件既有上開情事
    ，聲請人爰聲請法官迴避云云。
三、按民事訴訟法第33條第1項第2款規定法官有應自行迴避而不
    自行迴避以外之情形，足認其執行職務有偏頗之虞，據而聲
    請法官迴避者，應以法官對於訴訟標的有特別利害關係，或
    與當事人之一造有密切之交誼或嫌怨，或基於其他情形客觀
    上足疑其為不公平之審判者為其原因事實，若僅憑當事人之
    主觀臆測，或不滿意法官進行訴訟遲緩，或認法官指揮訴訟
    欠當，即不得謂其有偏頗之虞，最高法院著有69年台抗字第
    457號判例意旨可參。且此種迴避原因，依同法第34條第2項
    、第284條之規定，應提出能即時調查之證據以釋明之。
四、經查，聲請人所主張之上述理由，係將筆錄記載其陳述要旨
    、且與其陳述原意未有扞格之處，或將承審法官之詢問及被
    上訴人訴訟代理人之陳述不為其所喜之處，或將筆錄所載本
    院民事庭別（第二庭）誤為係開庭之法庭別（第32法庭、第
    26法庭），或將與判決結果完全無影響之法庭別誤載，率予
    指摘為扭曲其原意而為虛偽記載，並憑主觀臆測指摘法官指
    揮訴訟不公，並未具體指出本件承審法官對於訴訟標的有特
    別利害關係，或與當事人之一造有密切之交誼或嫌怨，或釋
    明基於其他情形客觀上足疑其為不公平之審判為其原因事實
    ，依上開說明，尚難認本件承審法官執行職務有不公平裁判
    偏頗之虞。從而，聲請人聲請本件承審法官迴避，顯然於法
    不合，不應准許。
五、據上論結，本件聲請人之聲請，不應准許。爰依民事訴訟法
    第95條、第78條裁定如主文。
中    華    民    國    98    年    7     月    31    日
                民事第三庭    審判長法  官  陳照德
                                    法  官  李平勳
                                    法  官  朱  樑
以上正本係照原本作成。
如不服本裁定應於裁定送達後10日內向本院提出抗告理由狀（須
按他造人數附具繕本），並繳納抗告裁判費新台幣1,000元。
                                    書記官  陳妙瑋
中    華    民    國    98    年    8     月    3     日
                                                      Ｖ


司法院資訊處製作；財團法人民間司法改革基金會備份。
